臺灣臺中地方法院民事裁定　　　　　　　 100年度聲字第24號
聲　請　人　林泳鰡
相　對　人　張慶輝
上當事人間聲請停止執行事件，本院裁定如下：
    主  文
聲請人供擔保新臺幣捌拾玖萬陸仟貳佰零柒元後，本院九十九年
度司執字第八三○四四號強制執行事件，就坐落於臺中市○○區
○○段（原臺中縣太平市○○段）六○九地號所有權全部及其上
之建物六九五三建號所有權全部暨其暫編為一三八三九建號之未
保存登記建物所為之強制執行程序，於本院一百年度訴字第二九
八號債務人異議之訴事件判決確定、和解或撤回起訴前應暫予停
止。
    理  由
一、按有回復原狀之聲請，或提起再審或異議之訴，或對於和解
    為繼續審判之請求，或提起宣告調解無效之訴、撤銷調解之
    訴，或對於許可強制執行之裁定提起抗告時，法院因必要情
    形，或依聲請定相當並確實擔保，得為停止強制執行之裁定
    ，強制執行法第18條第2項定有明文。又抵押人如以許可執
    行裁定成立前實體上之事由，主張該裁定不得為執行名義而
    提起訴訟時，其情形較裁定程序為重，依「舉輕明重」之法
    理，並兼顧抵押人之利益，則抵押人自得依強制執行法第18
    條第2項之規定，聲請為停止執行之裁定。次按抵押人本此
    裁定所供之擔保，係以擔保抵押權人因抵押人聲請停止強制
    執行不當，可能遭受之損害獲得賠償為目的。是法院定此項
    擔保，其數額應依標的物停止執行後，抵押權人未能即時受
    償或利用該標的物所受之損害額，或其因另供擔保強制執行
    所受之損害額定之，非以標的物之價值或其債權額為依據，
    最高法院95年度台抗字第104號判決意旨參照。經查，由卷
    附聲請人所提之「不動產停止執行拍賣異議狀」內容係主張
    本件債務業經兩造達成和解，相對人已獲清償，故聲請裁定
    停止本院99年度司執字第83044號強制執行事件，亦即就上
    開案件之強制執行標的即坐落於臺中市○○區○○段（原臺
    中縣太平市○○段）609地號所有權全部及其上建物6953建
    號所有權全部暨其暫編為13839建號之未保存登記建物（下
    統稱系爭拍賣標的物）所為之強制執行程序應先停止。揆諸
    前揭判決意旨之說明，本件聲請人提出之異議狀，雖尚未進
    入實體異議之訴，但其以債權已因和解及清償而消滅，係屬
    實體事由，是本院認仍得聲請為停止執行之裁定，並經調取
    前開強制執行事件卷宗審究後，堪認聲請人之聲請為有理由
    。
二、次查，相對人原持本院99年度司執十字第16627號債權憑證
    （原執行名義為本院98年度中簡字第1497號民事判決）為執
    行名義，聲請對系爭拍賣標的物為強制執行。然聲請人主張
    本件系爭債權已有消滅原因，否認該前開債權憑證之效力，
    而提起異議在案。查相對人所持擬拍賣之標的物之價值，於
    前開強制執行事件經鑑價，臺中市○○區○○段（原臺中縣
    太平市○○段）609地號土地部分鑑定價格為新臺幣（下同
    ）7,450,000元，其上之6953及13839建號建物部分之鑑定價
    格，則分別為850,000元及950,000元，三者共計9,250,000
    元。而揆諸前揭最高法院見解所示，本院酌定擔保金額時，
    應斟酌相對人上開強制執行未能即時受償所受之損害額定之
    。爰審酌相對人於本院99年度司執字第83044號聲請狀所載
    之聲請強制執行債權額為4,136,340元，如停止執行未能即
    時受償預計所受之損害額，應為該數額按年息百分之五計算
    之遲延利息；參以本案訴訟之標的金額逾民事訴訟法第466
    條所定數額，屬得上訴第三審事件，至三審終結，其期間推
    定為4年4個月（參照各級法院辦案期限實施要點第2條規定
    民事通常程序第一審審判案件期限1年4個月、民事第二審審
    判案件期限2年、民事第三審審判案件期限1年），本院綜合
    上情，認為聲請人所應供之擔保金額，以896,207元為適當
    【計算式為：4,136,340×5％×（4＋4/12）=896,207元，
    元以下四捨五入】。
三、依強制執行法第18條第2項裁定如主文。
中    華    民    國   100    年    1     月    25    日
                  民事第二庭    法  官  林慶郎
以上正本係照原本作成。
如不服本裁定，應於送達後10日內向本院提出抗告狀（須附繕本
），並繳納抗告裁判費新臺幣1,000元。
中    華    民    國   100    年    1     月    25    日
                                書記官 王淑燕